【裁判字號】    98,消債更,760
【裁判日期】    990331
【裁判案由】    更生事件
【裁判全文】
臺灣板橋地方法院民事裁定           98年度消債更字第760號
聲  請  人  甲○○
代  理  人  吳忠德律師
上列當事人因消費者債務清理事件聲請更生，本院裁定如下：
    主  文
聲請駁回。
聲請費用由聲請人負擔。
    理  由
一、按債務人與金融機構協商成立者，不得聲請更生或清算，但
    因不可歸責於己之事由，致履行顯有重大困難者，不在此限
    ；本條例施行前，債務人依金融主管機關協調成立之中華民
    國銀行公會會員辦理消費金融案件無擔保債務協商機制與金
    融機構成立之協商，準用前項之規定，消費者債務清理條例
    第151條第5項、第6 項分別定有明文。又聲請更生或清算不
    合程式或不備其他要件者，法院應以裁定駁回之，但其情形
    可以補正者，法院應定期間先命補正，復為同條例第8 條所
    明定。
二、本件聲請意旨略以：聲請人目前債務總金額為新臺幣（下同
    ）0000000 元，有不能清償債務之情事，消費者債務清理條
    例施行前，其曾於民國95年間依照中華民國銀行公會會員辦
    理消費金融案件無擔保債務協商機制，與最大債權金融機構
    日盛國際商業銀行股份有限公司達成協商，雙方約定聲請人
    自95年5月起，分120期，利率0%，每月10日以24263 元依各
    債權銀行債權金額比例清償各項債務，至全部清償為止；嗣
    因台灣企銀加入債務協商機制，每期應繳金額改為26542 元
    。聲請人雖每月繳納應足額，惟因聲請人於96年7 月因健康
    狀況不佳，無法繼續擔任洗腎病人之特別護士，而於98年9
    月起無力繳納每月26542元之協商金額，並致聲請人毀諾協
    商。是聲請人有不可歸責於己之事由，致履行協商顯有重大
    困難，且其無擔保或無優先權之債務總額未逾1200萬元，復
    未經法院裁定開始清算程序或宣告破產，依法自得聲請更生
    程序，懇請裁定開始更生等語。
三、聲請人主張其毀諾具有不可歸責於己事由，固據提出之財產
    及收入狀況說明書、聲請人之債權人清冊、台北市私立愛愛
    院在職證明、薪津資料、個別協商一致性方案協議書、財政
    部臺北市國稅局96年度綜合所得稅各類所得資料清單、財政
    部臺北市國稅局97年度綜合所得稅各類所得資料清單、財政
    部臺北市國稅局財產歸屬資料清單、戶籍謄本、財團法人金
    融聯合徵信中心、轉帳記錄、離職證明、林佳蒂之土地暨建
    物謄本，以及各類開銷收據等影本各1件為證。然查，聲請
    人自97年12月1日起在台北市私立愛愛院任職護理人員，平
    均月入35481元（見本院卷第12頁、第13頁），則聲請人之
    收入扣掉協商款26542元後，仍有8939元可資運用。聲請人
    於95年1月4日申請債務協商陳明其每月收入為35000元（見
    卷第39頁收入證明切結書），其於98年9月間毀諾時之每月
    平均薪資為35481元（見本院卷第13頁），則聲請人於毀諾
    時之收入並未減少，尚難認聲請人於協商後發生新的不可歸
    責於己致履行有重大困難之情事存在。聲請人雖又稱「健康
    狀況不佳，無法繼續擔任洗腎病人之特別護士」，惟聲請人
    於覓得新工作後，仍可維持每月35481元之收入，與協商當
    時之收入相差無幾，故健康狀況不佳並未造成履約有何重大
    困難，此外，聲請人未舉證其於協商成立後，有何新發生不
    可歸責於己之事由致履行協商顯有重大困難之事實。是本件
    聲請違背消費者債務清理條例第151條第5項及第6項之規定
    ，而上開欠缺又屬無從補正，依上說明，自應駁回其更生之
    聲請。
中    華    民    國    99    年    3     月    31    日
              民事第三庭    法      官  陳映如
上為正本係照原本作成
如不服本裁定，應於裁定送達後10日內，以書狀向本院提出抗告
，並繳納抗告費新臺幣1千元
中    華    民    國    99    年    3     月    31    日
                            書  記  官  李錦輝

司法院資訊處製作；財團法人民間司法改革基金會備份。
